【裁判字號】    99,訴,840
【裁判日期】    991125
【裁判案由】    違反毒品危害防制條例
【裁判全文】
臺灣嘉義地方法院刑事判決               99年度訴字第840號
公  訴  人  臺灣嘉義地方法院檢察署檢察官
被      告  華棋文
上列被告違反毒品危害防制條例案件，經檢察官提起公訴（99年
度毒偵字第1596號），被告自白犯罪，經合議庭裁定改以簡式審
判程序審理，茲判決如下：
    主  文
華棋文施用第一級毒品，累犯，處有期徒刑拾月。
    犯 罪 事 實
一、華棋文前因施用毒品違反毒品危害防制條例案件，經本院以
    94年度毒聲字第133號裁定送觀察、勒戒後，認有繼續施用
    毒品傾向，再由本院以94年度毒聲字第355號裁定令入戒治
    處所施以強制戒治，於民國95年4月12日執行完畢釋放，經
    臺灣嘉義地方法院檢察署檢察官以95年度戒毒偵字第21號為
    不起訴處分確定。又因施用毒品違反毒品危害防制條例案件
    ，經本院以97年度訴緝字第6號判決，判處有期徒刑7月，減
    為有期徒刑3月15日確定；同因施用毒品違反毒品危害防制
    條例案件，再經本院以96年度訴字第910號判決，判處有期
    徒刑8月確定；復因施用毒品案件，經本院以96年度訴字第
    935號判決，判處有期徒刑8月、5月，定應執行有期徒刑1
    年確定；再因施用毒品案件，經本院以96年度訴字第1043號
    判決，判處有期徒刑8月，減為有期徒刑4月確定。上開各罪
    所宣示之有期徒刑，經本院以97年度聲字第474號裁定，定
    其應執行刑有期徒刑2年2月確定，於98年12月17日縮短刑期
    假釋出監，假釋期間付保護管束，並於99年2月24日保護管
    束期滿，未經撤銷假釋以已執行論。
二、華棋文基於施用第一級毒品海洛因之犯意，於99年8月25日
    某時許，在嘉義市區之某處，以將海洛因置入注射針筒注射
    之方式，施用第一級毒品海洛因1次。嗣為警於99年8月26日
    下午6時許，於嘉義市○區○○街315號前，見其行跡可疑而
    實施盤查，經其同意採驗尿液送驗，結果呈嗎啡陽性反應而
    查悉上情。
三、案經嘉義市政府警察局第二分局報請臺灣嘉義地方法院檢察
    署檢察官偵查起訴。
    理  由
一、本件被告華棋文所犯係死刑、無期徒刑或最輕本刑為3年以
    上有期徒刑以外之罪，其於準備程序中就被訴事實為有罪之
    陳述，經本院告知簡式審判程序之旨，並聽取公訴人、被告
    之意見後，爰依刑事訴訟法第273條之1第1項規定合議裁定
    由受命法官獨任進行簡式審判程序。
二、訊據被告華棋文對其於上揭時、地，施用第一級毒品海洛因
    之犯罪事實，於本院審理中坦承不諱，而其為警查獲後經採
    集尿液囑託鑑定結果，亦呈嗎啡（即海洛因進入人體後之代
    謝物）陽性反應，此有臺灣檢驗科技股份有限公司出具之99
    年9月14日KH/2010/00000000號濫用藥物檢驗報告、嘉義市
    政府警察局第二分局偵辦涉嫌毒品案件代號與真實姓名對照
    表各乙份在卷可稽（參警卷第5頁、第7頁），是上述證據與
    被告之自白互核一致。又被告有事實欄一所載因施用毒品違
    反毒品危害防制條例而受觀察、勒戒及強制戒治等情形，此
    亦有臺灣高等法院被告前案紀錄表在卷可憑，是以本件事證
    已臻明確，被告於觀察、勒戒及強制戒治執行完畢釋放後，
    於5年內已再犯施用毒品之犯行，並經依法追訴處罰，其本
    件第3次以上再度施用毒品海洛因之行為，堪為認定，應予
    依法論科。
三、按海洛因係毒品危害防制條例第2條第2項第1款所明定之第
    一級毒品，不得非法持有、施用。核被告華棋文所為，係違
    反毒品危害防制條例第10條第1項之施用第一級毒品罪。其
    施用第一級毒品海洛因前後持有海洛因之低度行為，應為施
    用海洛因之高度行為所吸收，不另論罪。又被告有如事實欄
    一所載之科刑執行紀錄，此有臺灣高等法院被告前案紀錄表
    1份附卷可按，其於受有期徒刑執行完畢後，5年以內故意再
    犯本件有期徒刑以上之罪，為累犯，應依刑法第47條第1項
    規定加重其刑。爰審酌被告國中肄業，未婚，父母雙亡，亦
    無兄弟姐妹，前曾從事鐵工，月入約2萬餘元，其祖母年屆
    72歲，與其已出嫁之姑姑同住，而由其姑姑照顧、扶養之家
    庭等生活狀況，及其自承因施用毒品成癮，為購買毒品而為
    竊盜等違法行為，且有前述犯罪及施用毒品遭查獲判刑之紀
    錄，有臺灣高等法院被告前案紀錄表附卷足據，其前已因觀
    察、勒戒及強制戒治執行完畢而經不起訴處分，業受毒品危
    害防制條例對施用毒品人之寬典，竟仍一再施用，不知戒除
    毒癮，而其施用毒品實為戕害自身健康之犯罪，於他人固無
    明顯重大危害，然其為購買毒品以解毒癮，可能以非法方法
    取得財物，不無危害他人財產、身體、生命安全之虞，且對
    社會善良風氣已足生不良影響，並斟酌其施用之次數，及本
    件坦承施用毒品犯行之犯後態度等一切情狀，量處如主文所
    示之刑，以資儆懲。
據上論斷，應依刑事訴訟法第273 條之1 第1 項、第299 條第1
項前段，毒品危害防制條例第10條第1項，刑法第11條前段、第
47條第1項，判決如主文。
本案經檢察官侯德人到庭執行職務
中    華    民    國    99    年    11    月    25    日
                  刑事第一庭    法  官  呂美玲
以上正本證明與原本無異。
如不服本判決應於收受判決後10日內向本院提出上訴書狀，並應
敘述具體理由；其未敘述上訴理由者，應於上訴期間屆滿後20日
內向本院補提理由書（均須按他造當事人之人數附繕本）「切勿
逕送上級法院」。告訴人或被害人如對於本判決不服者，應具備
理由請求檢察官上訴，其上訴期間之計算係以檢察官收受判決正
本之日期為準。
中    華    民    國    99    年    11    月    25    日
                                書記官  洪敏芳

司法院資訊處製作；財團法人民間司法改革基金會備份。
